【裁判字號】    95,訴,144
【裁判日期】    950601
【裁判案由】    房屋稅
【裁判全文】
臺中高等行政法院判決
                                     95年度訴字第00144號
                              .
原      告  中港金典國際酒店股份有限公司
代  表  人  甲○○
被      告  臺中市稅捐稽徵處
代  表  人  乙○○
訴訟代理人  丙○○
訴訟代理人  丁○○
上列當事人間因房屋稅事件，原告不服臺中市政府中華民國95年
1月19日府法訴字第0950013205號訴願決定，提起行政訴訟，本
院判決如下︰
    主  文
原告之訴駁回。
訴訟費用由原告負擔。
    事  實
壹、事實概要：緣原告所有坐落臺中市○區○○路1049號地下6
    層、地上32層房屋，共計177戶，經被告所屬民權分處核定
    營業用現值新臺幣（下同）757,645,300元、非住家非營業
    用現值486,109,600元、住家用現值5,434,400元，合計課徵
    民國（下同）93年房屋稅31,964,254元。原告不服，申請復
    查未獲變更，提起訴願遞遭駁回，遂提起本件行政訴訟。
貳、兩造之聲明及陳述：
一、原告部分：原告經合法通知，未於言詞辯論期日到庭，據其
              提出之書狀，所為之聲明及陳述如下：
    (一)聲明：求為判決：
      1.訴願決定及原處分均撤銷。
      2.撤銷帷幕外牆及室內游泳池等設備另予以加價部分。
    (二)陳述：
      1.被告課徵原告所有坐落臺中市○區○○路1049號大樓房
        屋稅，其評定之房屋價格除依適用之標準單價核計外，
        並以大樓有玻璃帷幕外牆及室內游泳池等設備為由，另
        分別予以加價10%及5%等。經查該加價部分因不合理，
        且無法律規定，故財政部乃以92年5月19日台財稅字第
        0920451495號令予以廢止。
      2.同屬地方行政機關之高雄市政府，亦認為上述加價部分
        不合時宜，而提早於90年4月18日高市府財二字第14163
        號函明示所屬稽微機關自90年度起不適用按標準單位另
        予加價之規定。
      3.上述高雄市政府之作為，對其他縣市政府固無拘束力，
        惟同屬地方之政府機關臺中市政府自應從善儘早比照辦
        理，不應因所屬被告之作業拖延而配合執意應自課徵95
        年房屋稅始予廢止適用。上揭財政部92年明令廢止在先
        ，被告對之後93年房屋稅課徵，竟仍沿續原不合理之課
        徵依據，實為不當。
      4.按「主旨：85年7月30修正公布之稅捐稽徵法第48條之3
        ，對於公布生效時尚未裁罰確定之案件均有其適用。」
        及「本法修正前所發生應處罰鍰之行為，於本法修正公
        布生效日尚未裁罰確定者，適用第48條之2規定辦理。
        」分別為財政部85年8月2日台財稅第851912487號函及
        稅捐稽徵法第50條之3所明定。上開明定尚未確定之案
        件同享其利，既為立法之意旨與稅政之趨勢，地方執行
        機關自應予重視與共識，惟被告及臺中市政府其答辯及
        決定理由竟均認為尚未確定之案件同享其利，對未提起
        行政救濟者不公平。其背道之思維與落差自造成對納稅
        人之不利。
      5.被告及臺中市政府既已認定課徵房屋稅之建築物，其所
        屬之帷幕外牆及室內游泳池等設備，另予加價不合理，
        並決定不再適用，自應參照上揭立法意旨及以財政部92
        年5月19日明令廢止為基準日，對之後課徵房屋稅之期
        間且尚未確定之案件均有其適用。不應因其內部作業遲
        延而決定自95年始有其適用，致較高雄市政府遲延5年
        之久，影響臺中市納稅人權益至鉅。
      6.綜上，原告訴求93年房屋稅事件，對課徵標的大樓之帷
        幕外牆及室內游泳池等設備，不應分別另予加價並非無
        理由與依據。
二、被告部分：
    (一)聲明：求為判決駁回原告之訴。
    (二)陳述：
      1.按「本條例用辭之定義如左：一、房屋，指固定於土地
        上之建築物，供營業、工作或住宅用者。二、增加該房
        屋使用價值之建築物，指附屬於應徵房屋稅房屋之其他
        建築物，因而增加該房屋之使用價值者。」、「房屋稅
        ，以附著於土地上之各種房屋，及有關增加該房屋使用
        價值之建築物，為課徵對象。」、「主管稽徵機關應依
        據不動產評價委員會評定之標準，核計房屋現值。」、
        「房屋標準價格，由不動產評價委員會依據下列事項分
        別評定，並由直轄市、縣（市）政府公告之：一、按各
        種建造材料所建房屋區分種類及等級。二、各類房屋之
        耐用年數及折舊標準。三、按房屋所處街道村里之商業
        交通情形及房屋之供求概況，並比較各該不同地段之房
        屋買賣價格減除地價部分，訂定標準。前項房屋標準價
        格每3年重行評定1次，並應依其耐用年數予以折舊，按
        年遞減其價格。」房屋稅條例第2條、第3條、第10條第
        1項及第11條定有明文。另「房屋現值之核計，以『臺
        中市房屋標準單價表』、『臺中市各類房屋暨附屬設備
        與特殊構造物折舊標準』、『臺中市○○地段等級率標
        準表』、『臺中市特殊構造物現值評價方式』、『臺中
        市電梯設備工程費概算表』、『臺中市無電梯設備之五
        層以下分層所有樓房價值分擔標準表』及本要點規定為
        準據。」、「適用『臺中市房屋標準單價表』核計房屋
        現值時，對房屋之構造、用途、總層數及面積等，應依
        建築管理機關核發之使用執照（未領使用執照者依建造
        執照）所載之資料為準。‧‧‧」、「下列房屋，除依
        據使用執照（未領使用執照者依建造執照）所載之資料
        為準外，得派員至現場勘查後，依本要點之規定，增減
        其房屋標準單價：(1)國際觀光旅館。(2)百貨公司及大型
        商場。(3)影劇院及遊藝場所。(4)十層樓以上之房屋。‧
        ‧‧」、「第五點第(1)款至第(4)款之房屋有下列設備者
        ，按所應適用之標準單價另予加價如下：(1)中央系統型
        冷氣機：加價5%。(2)電扶梯：每部加價2%〈以裝設之樓
        層為限〉。(3)金屬或玻璃帷幕外牆：面積超過外牆面
        10%者，加價10%。但地下室或地下層部分不予加價。(4)
        室內游泳池或屋頂游泳池：加價5%」為臺中市政府93年
        6月11日府授稅財字第0000000000號公告自92年6月21日
        生效之「臺中市簡化評定房屋標準價格及房屋現值作業
        要點」第2點、第4點、第5點及第11點所訂定。
      2.原告所有坐落臺中市○區○○里○○路1049號地下6層
        、地上32層房屋，共計177戶，經被告所屬民權分處核
        定營業用現值757,645,300元、非住家非營業用現值486
        ,109,600元、住家用現值5,434,400元，合計課徵93年
        房屋稅31,964,254元。原告不服，主張被告對系爭建物
        相關之中央系統型冷氣機、手扶梯、玻璃帷幕及室內游
        泳池等設備，仍沿用15年前訂定之作業要點分別予以加
        價，不但不符合近年時代建築設備及用材之潮流，且該
        項有關加價之作業要點，業經財政部以92年5月19日台
        財稅字第0920451495號函廢止，93年之房屋稅計課，自
        不應再繼續適用。再上列設備，高雄市政府以90年4月
        18日高市府財二字第14163號函明示所屬稽徵機關「自
        90年度起不再適用按標準單價另予加價之規定。」足見
        該市自90年起即順應時代設備及用材之趨勢與實情，作
        合理的調整，並符合財政部之後予上開92年明函廢止之
        意旨。再93年房屋稅課徵期間，系爭建物所有樓層空置
        未使用之面積分別為B2：60﹪，B1：80﹪，4至10樓：
        100﹪，11樓：12﹪，請派員勘查按非住非營稅率核課
        。另該建物，所領87年5月28日中工使字第600號使用執
        照，雖記載為地上32層，惟第32層係屬樓梯間，其面積
        未超過20平方公尺。依評定房屋標準價格及房屋現值作
        業要點第5項定准免計課，該第32層樓即不應計入，應
        改按31層單價核計云云。申經被告復查結果以，系爭房
        屋，安裝中央系統型冷氣，部分樓層並加裝2部手扶梯
        ，且以玻璃帷幕為外牆，第15層樓則有室內游泳池，均
        屬增加房屋使用價值之附屬設備，依「臺中市簡化評定
        房屋標準價格及房屋現值作業要點」第11點所定，按上
        列各項設備之加價標準，以所應適用之標準單價另予加
        價，並做為各層之核定單價，核算房屋現值乃屬有據。
        另高雄市政府雖訂有自90年度起該市房屋具有上列設備
        之房屋現值，不適用按標準單價另予加價之規定，惟究
        屬該府自行訂頒之行政規則而已，尚不生拘束其他稽徵
        機關之效力。再系爭房屋地下1、2層及地上4至11樓均
        業依各層之實際使用情形，按所應適用之稅率核課房屋
        稅。又系爭房屋領有使用執照，依「臺中市簡化評定房
        屋標準價格及房屋現值作業要點」第4點所定，自應以
        其所載之地上總層數32層為核認標準單價之依據，復查
        決定乃維持原核定。原告猶未甘服，提起訴願，主張上
        開建物，中央系統型冷氣機、手扶梯、玻璃帷幕及室內
        游泳池等設備，有關加價之作業要點，業經財政部92年
        5月19日台財稅字第0920451495號函廢止；高雄市政府
        於90年4月18日高市府財二字第14163號函明示所屬稽徵
        機關自90年度起不再適用按標準單價另予加價之規定，
        惟被告卻仍繼續沿用原規定予以加價，顯不符財政部廢
        止之意旨。再其中玻璃帷幕及室內游泳池加價規定業經
        被告提案報經臺中市政府核准廢止，原告93年房屋稅事
        件，既尚屬未確定案件，請准予適用云云。亦經臺中市
        政府95年1月19日訴願決定略以：「臺中市簡化評定房
        屋標準價格及房屋現值作業要點」經參酌財政部92年5
        月19日0920451496號函訂頒之「簡化評定房屋標準價格
        及房屋現值作業要點之參考原則」制定完成，由臺中市
        政府93年6月11日府授稅財字第0000000000號令發布，
        並溯自92年6月21日起生效，即足為課徵93年房屋稅課
        徵之法令依據，被告依該作業要點第11點規定，核處原
        告所有系爭房屋之中央系統型冷氣、手扶梯、玻璃帷幕
        外牆及室內游泳池等設備加價計算房屋現值後核算房屋
        稅，依法有據。另高雄市政府90年4月18日高市府財二
        字第14163號函規定為該府自行訂頒之行政規則，施行
        範圍僅限於該管之建物而已，對於非屬其行政區域管轄
        所及之臺中市，顯無拘束之效力。再查，臺中市不動產
        評價委員會於94年6月22日召開，雖決議修正部分前開
        作業要點，並涵括前開加價規定，惟既明定自94年7月1
        日起生效，自須俟課徵所屬期間自94年7月1日至95年6
        月30日止之95年房屋稅之徵收，始有其適用。是系爭93
        年房屋稅雖屬未確定案件，仍應以臺中市政府93年6月
        11日府授財第0000000000號令發布之「臺中市簡化評定
        標準價格及房屋現值作業要點」為其課徵之法令依據等
        語，駁回其訴願。
      3.原告提起行政訴訟主張：原告坐落台中市○區○○里○
        ○路1049號大樓房屋稅，其評定之房屋價格除依適用之
        標準單價核計外，並以大樓有玻璃帷幕外牆及室內游泳
        池等設備為由，另分別予以加價10%及5%。該加價不合
        理，故財政部92年5月19日台財稅字第0920451495號令
        予以廢止。另高雄市政府於90年4月18日高市府財二字
        第14163號函明示所屬稽徵機關自90年度起不適用按標
        準單價另予加價之規定；同屬地方政府之臺中市政府自
        應從善儘早比照辦理，不應因所屬機關之作業而執意自
        課徵95年房屋稅始予廢止適用。又按「主旨：85年7月3
        0日修正公布之稅捐稽徵法第48條之3，對於公布生效時
        尚未裁罰確定之案件均有其適用。」及「本法修正前所
        發生應處罰鍰之行為，於本法修正公布生效日尚未裁罰
        確定者，適用第48條之2規定辦理。」分別為財政部85
        年8月2日台財稅第851912487號函及稅捐稽徵法第50條
        之3所明定。上開明定尚未確定之案件同享其利，既為
        立法之意旨與稅政之趨勢，地方執行機關自應予重視與
        共識等語。
      4.按財政部為簡化房屋標準價格及現值之評定、核計作業
        ，雖訂頒有「簡化評定房屋標準價格及房屋現值作業要
        點」供作稽徵機關辦理之依循，惟該要點嗣經該部92年
        5月19日台財稅字第09204514953號令廢止，同日並訂頒
        規定事項相同之「簡化評定房屋標準價格及房屋現值作
        業要點之參考原則」，俾稽徵機關於依各自之情況為此
        類規範時，得以之為準繩，並衡酌之。「臺中市簡化評
        定房屋標準價格及房屋現值作業要點」經參酌該參考原
        則制定完成，由臺中市政府93年6月11日府授稅財字第
        0000000000號令發布，並溯自92年6月21日起生效，即
        足為課徵所屬期間自92年7月1日起至93年6月30日止之
        93年房屋稅，計稅徵收攸關之房屋標準單價評定及房屋
        現值核計等之準據。是以，系爭建物因整棟建物外牆主
        要以玻璃帷幕為其建材，並已超過外牆總面積10%；另
        於第15層樓建造室內游泳池，均屬增加房屋使用價值之
        附屬設備，原核定依前開要點第11點，於計算核定單價
        ，核算房屋現值時，分別按所適用之標準單價另行加價
        ，洵屬有據。再依房屋稅條例第11條第1項規定，房屋
        標準價格由不動產評價委員會評定，並由直轄市、縣（
        市）政府公告之。故房屋標準價格之評定係屬各直轄市
        及縣（市）不動產評價委員會之權責。是，高雄市政府
        雖規定，該市房屋具有金屬或玻璃帷幕外牆、室內游泳
        池等設備者，其房屋現值自90年起，不另予加價，究屬
        該府自行訂頒之行政規則且施行範圍僅限於該管之建物
        而已，對於非屬其行政區域管轄所及之臺中市，顯無拘
        束之效力。而臺中市不動產評價委員會於94年6月22日
        召開，雖決議修正部分前開作業要點，其中並涵括前述
        加價之規定，經臺中市政府94年6月29日府稅財字第094
        0114048號公告，並訂自94年7月1日起生效，揆諸前揭
        規定，自非所謂拖延作業。況有多數縣市房屋標準價格
        之評定，就金屬玻璃帷幕、室內游泳池等，仍規定應另
        予加價。再前開作業要點既明訂自94年7月1日起生效，
        則迨至課徵所屬期間自94年7月1日至95年6月30日止之
        95年房屋稅之徵收，始有該修正要點規定之適用，乃屬
        當然。從而，系爭房屋稅既屬徵收93年度者，其課稅所
        屬期間即為92年7月1日起至93年6月30日止，期間內房
        屋標準單價之評定以及現值之核計等，自仍應以臺中市
        政府頒訂，自92年6月21日起生效之93年6月11日府授財
        第0000000000號令公告之「臺中市簡化評定標準價格及
        房屋現值作業要點」為依循。否則，豈不生同一徵收年
        度，竟適用不同之評定標準，致明顯違反平等原則，及
        因差別待遇造成課稅不公情事。況法律不溯既往，乃行
        政之執法原則，旨在維持法律關係之穩定及法律制度之
        尊嚴，倘本稅核課之案件，皆因訴訟程序尚在進行中，
        即得據以適用新修正之有利規定，不啻鼓勵人民興訟，
        復利用訴訟進行期間，尋求立法途徑之利己運作，除嚴
        重影響課稅公平外，亦損及法之安定性。末按財政部85
        年10月9日台財稅第851919465號函釋：「85年7月30日
        總統令公布增訂稅捐稽徵法第48條之3：『納稅義務人
        有違反本法或稅法之規定，適用裁處時之法律。但裁處
        前之法律，有利於納稅義務人者，適用最有利於納稅義
        務人之法律。』揆其立法意旨，應僅適用於違章裁處罰
        鍰之案件，至於課徵本稅部分尚無該法條之適用。」即
        足為此部分之說明。綜上，原告主張，顯無可採。
      5.本件行政訴訟之爭點：
        (1)原告主張有關玻璃帷幕外牆及室內游泳池等設備之加
          價規定未見合理，業經財政部92年5月19日台財稅字
          第0920451495號令廢止；高雄市政府亦明示所屬稽徵
          機關自90年度起不再適用該等加價規定。惟臺中市政
          府作業遲延，又執意自95年度起始有其適用，實難令
          人甘服。
        (2)按「簡化評定房屋標準價格及房屋現值作業要點」雖
          經財政部92年5月19日台財稅字第0920451495號令廢
          止，惟同日訂頒規定事項相同之「簡化評定房屋標準
          價格及房屋現值作業要點之參考原則」俾稽徵機關為
          是類規範之準繩。「臺中市簡化評定房屋標準價格及
          房屋現值作業要點」從而制定完成，由臺中市政府93
          年6月11日府授稅財字第0000000000號令發布，並溯
          自92年6月21日起生效，即足為93年房屋稅課徵之準
          據。基此，系爭房屋擁有玻璃帷幕外牆及室內游泳池
          等設備，原核定按其所適用之標準單價另行加價，於
          法並非無據。至高雄市政府90年4月18日高市府財二
          字第14163號函規定之施行範圍僅限於該管建物，對
          於臺中市尚無拘束之效力。臺中市政府對於前述加價
          規定之修正，既明定自94年7月1日起適用，基於法律
          不溯往原則，系爭93年房屋稅，殊無適用之餘地。
      6.原告主張無理由，請判決如被告之聲明。
    理  由
一、本件原告經合法通知，未於言詞辯論期日到場，核無行政訴
    訟法第218條準用民事訴訟法第386條所列各款情形，爰依被
    告之聲請，由其一造辯論而為判決。
二、按「本條例用辭之定義如左：一、房屋，指固定於土地上之
    建築物，供營業、工作或住宅用者。二、增加該房屋使用價
    值之建築物，指附屬於應徵房屋稅房屋之其他建築物，因而
    增加該房屋之使用價值者。」、「房屋稅，以附著於土地上
    之各種房屋，及有關增加該房屋使用價值之建築物，為課徵
    對象。」、「主管稽徵機關應依據不動產評價委員會評定之
    標準，核計房屋現值。」、「房屋標準價格，由不動產評價
    委員會依據下列事項分別評定，並由直轄市、縣〈市〉政府
    公告之：一、按各種建造材料所建房屋區分種類及等級。二
    、各類房屋之耐用年數及折舊標準。三、按房屋所處街道村
    里之商業交通情形及房屋之供求概況，並比較各該不同地段
    之房屋買賣價格減除地價部分，訂定標準。前項房屋標準價
    格每3年重行評定1次，並應依其耐用年數予以折舊，按年遞
    減其價格。」分別為房屋稅條例第2條、第3條、第10條第1
    項及第11條定有明文。再「房屋現值之核計，以『臺中市房
    屋標準單價表』、『臺中市各類房屋暨附屬設備與特殊構造
    物折舊標準』、『臺中市○○地段等級率標準表』、『臺中
    市特殊構造物現值評價方式』、『臺中市電梯設備工程費概
    算表』、『臺中市無電梯設備之五層以下分層所有樓房價值
    分擔標準表』及本要點規定為準據。」、「適用『臺中市房
    屋標準單價表』核計房屋現值時，對房屋之構造、用途、總
    層數及面積等，應依建築管理機關核發之使用執照（未領使
    用執照者依建造執照）所載之資料為準。‧‧‧」、「下列
    房屋，除依據使用執照（未領使用執照者依建造執照）所載
    之資料為準外，得派員至現場勘查後，依本要點之規定，增
    減其房屋標準單價：(1)國際觀光旅館。(2)百貨公司及大型商
    場。(3)影劇院及遊藝場所。(4)十層樓以上之房屋。‧‧‧」
    、「第五點第(1)款至第(4)款之房屋有下列設備者，按所應適
    用之標準單價另予加價如下：(1)中央系統型冷氣機：加價5%
    。(2)電扶梯：每部加價2%（以裝設之樓層為限）。(3)金屬或
    玻璃帷幕外牆：面積超過外牆面10%者，加價10%。但地下室
    或地下層部分不予加價。(4)室內游泳池或屋頂游泳池：加價
    5%」為臺中市政府93年6月11日府授稅財字第0000000000號
    公告自92年6月21日生效之「臺中市簡化評定房屋標準價格
    及房屋現值作業要點」第2點、第4點、第5點及第11點所訂
    定。
三、本件原告所有坐落臺中市○區○○里○○路1049號地下6層
    、地上32層房屋，共計177戶，經被告所屬民權分處核定營
    業用現值757,645,300元、非住家非營業用現值486,109,600
    元、住家用現值5,434,400元，合計課徵93年房屋稅31,964,
    254元等情，有台中市稅捐稽徵處房屋現值核計表、房屋稅
    課稅明細表及93年房屋稅繳款書等件附於原處分卷可稽。原
    告不服申請復查，主張被告對系爭建物相關之中央系統型冷
    氣機、手扶梯、玻璃帷幕及室內游泳池等設備，仍沿用15年
    前訂定之作業要點分別予以加價，不但不符合近年時代建築
    設備及用材之潮流，且該項有關加價之作業要點，業經財政
    部以92年5月19日台財稅字第0920451495號函廢止，93年之
    房屋稅計課，自不應再繼續適用。再上列設備，高雄市政府
    以90年4月18日高市府財二字第14163號函明示所屬稽徵機關
    「自90年度起不再適用按標準單價另予加價之規定。」足見
    該市自90年起即順應時代設備及用材之趨勢與實情，作合理
    的調整，並符合財政部之後予上開92年函廢止之意旨。再93
    年房屋稅課徵期間，系爭建物所有樓層空置未使用之面積分
    別為B2：60﹪，B1：80﹪，4至10樓：100﹪，11樓：12﹪，
    請派員勘查按非住非營稅率核課。另該建物，所領87年5 月
    28日中工使字第600號使用執照，雖記載為地上32層，惟第
    32層係屬樓梯間，其面積未超過20平方公尺。依評定房屋標
    準價格及房屋現值作業要點第5項規定准免計課，該第32層
    樓即不應計入，應改按31層單價核計云云。經被告復查結果
    以，系爭房屋，安裝中央系統型冷氣，部分樓層並加裝2部
    手扶梯，且以玻璃帷幕為外牆，第15層樓則有室內游泳池，
    均屬增加房屋使用價值之附屬設備，依「臺中市簡化評定房
    屋標準價格及房屋現值作業要點」第11點所定，按上列各項
    設備之加價標準，以所應適用之標準單價另予加價，並做為
    各層之核定單價，核算房屋現值自屬有據。另高雄市政府雖
    訂有自90年度起該市房屋具有上列設備之房屋現值，不適用
    按標準單價另予加價之規定，係屬該府自行訂頒之行政規則
    而已，尚不生拘束其他稽徵機關之效力。再爭房屋地下1、2
    層及地上4至11樓均業依各層之實際使用情形，按所應適用
    之稅率核課房屋稅。又系爭房屋領有使用執照，依「臺中市
    簡化評定房屋標準價格及房屋現值作業要點」第4點所定，
    自應以其所載之地上總層數32層為核認標準單價之依據，復
    查決定乃維持原核定。揆諸上揭規定，原處分及復查決定並
    無違誤。
四、原告雖起訴主張：原告坐落台中市○區○○里○○路1049號
    大樓房屋稅，其評定之房屋價格除依適用之標準單價核計外
    ，並以大樓有玻璃帷幕外牆及室內游泳池等設備為由，另分
    別予以加價10%及5%，該加價因不合理，故財政部92年5月19
    日台財稅字第0920451495號令予以廢止；另高雄市政府於90
    年4月18日高市府財二字第14163號函明示所屬稽徵機關自90
    年度起不適用按標準單價另予加價之規定，同屬地方政府之
    臺中市政府自應從善儘早比照辦理，不應因所屬機關之作業
    而執意自課徵95年房屋稅始予廢止適用。又「主旨：85年7
    月30日修正公布之稅捐稽徵法第48條之3，對於公布生效時
    尚未裁罰確定之案件均有其適用。」、「本法修正前所發生
    應處罰鍰之行為，於本法修正公布生效日尚未裁罰確定者，
    適用第48條之2規定辦理。」分別為財政部85年8月2日台財
    稅第851912487號函及稅捐稽徵法第50條之3所明定，上開明
    定尚未確定之案件同享其利，既為立法之意旨與稅政之趨勢
    ，地方執行機關自應予重視與共識，被告及臺中市政府既已
    認定課徵房屋稅之建築物，其所屬之帷幕外牆及室內游泳池
    等設備，另予加價不合理，並決定不再適用，自應參照上揭
    立法意旨及以財政部92年5月19日明令廢止為基準日，對之
    後課徵房屋稅之期間且尚未確定之案件均有其適用。不應因
    其內部作業遲延而決定自95年始有其適用，致較高雄市政府
    遲延5年之久，影響臺中市納稅人權益至鉅云云，然查：
    1.本件原告所有坐落臺中市○區○○路1049號地下6層、地
      上32層房屋，共計177戶，93年度房屋稅課稅處分之復查
      決定，而查93年房屋稅之課稅期間係自92年7月1日至93年
      6月30日，是本件房屋稅課稅案件所適用之法令亦以課稅
      期間有效施行之法令為核稅基礎。
    2.財政部為簡化房屋標準價格及現值之評定、核計作業，雖
      訂頒有「簡化評定房屋標準價格及房屋現值作業要點」供
      作稽徵機關辦理之依循，惟該要點嗣經該部92年5月19日
      台財稅字第09204514953號令廢止，同日並訂頒規定事項
      相同之「簡化評定房屋標準價格及房屋現值作業要點之參
      考原則」，俾稽徵機關於依各自之情況為此類規範時，得
      以之為準繩，並衡酌之（見訴願卷所附財政部92年5月19
      日台財稅字第0920451495號令及同年月日台財稅字第0920
      45196號令訂頒之「簡化評定房屋標準價格及房屋現值作
      業要點之參考原則」），而台中市政府經參酌該參考原則
      訂定「臺中市簡化評定房屋標準價格及房屋現值作業要點
      」，由臺中市政府93年6月11日府授稅財字第0000000000
      號令發布，並溯自92年6月21日起生效（見訴願卷內所附
      臺中市政府93年6月11日府授稅財字第0000000000號令）
      ，被告依上開作業要點就原告自92年7月1日起至93年6月
      30日止計徵相關之房屋標準單價評定及房屋現值核計等之
      93年房屋稅，自無違誤。
    3.而系爭建物因整棟建物外牆主要以玻璃帷幕為其建材，並
      已超過外牆總面積10%；另於第15層樓建造室內游泳池，均
      屬增加房屋使用價值之附屬設備，原核定依前開要點第11
      點，於計算核定單價，核算房屋現值時，分別按所適用之
      標準單價另行加價，洵屬有據。
    4.又房屋稅條例第11條第1項規定，房屋標準價格由不動產
      評價委員會評定，並由直轄市、縣（市）政府公告之。故
      房屋標準價格之評定係屬各直轄市及縣（市）不動產評價
      委員會之權責。縱高雄市政府規定，該市房屋具有金屬或
      玻璃帷幕外牆、室內游泳池等設備者，其房屋現值自90年
      起，不另予加價，究屬該府自行訂頒之行政規則且施行範
      圍僅限於該管之建物而已，對於非屬其行政區域管轄所及
      之臺中市，並無拘束之效力。而臺中市不動產評價委員會
      於94年6月22日召開，雖決議修正部分前開作業要點，其
      中並涵括前述加價之規定，經臺中市政府94年6月29日府
      稅財字第0940114048號公告，並訂自94年7月1日起生效（
      見本院卷第42頁、第52、第53頁），揆諸前揭規定，自非
      所謂拖延作業，原告此部分之主張，並非可採。
    5.再財政部85年10月9日台財稅第851919465號函釋：「85年
      7月30日總統令公布增訂稅捐稽徵法第48條之3：『納稅義
      務人有違反本法或稅法之規定，適用裁處時之法律。但裁
      處前之法律，有利於納稅義務人者，適用最有利於納稅義
      務人之法律。』揆其立法意旨，應僅適用於違章裁處罰鍰
      之案件，至於課徵本稅部分尚無該法條之適用。」本件係
      房屋稅本稅之課徵，並非裁處罰鍰之事件，自無原告所主
      張應適用稅捐稽徵法第50條之3：「本法修正前所發生應
      處罰鍰之行為，於本法修正公布生效日尚未裁罰確定者，
      適用第48條之2規定辦理。」及財政部85年8月2日台財稅
      字第851912487號函：「主旨：85年7月30日修正公布之稅
      捐稽徵法第48條之3，對於公布生效時尚未裁罰確定之案
      件均有其適用。」之情形之適用，原告此部分主張，亦無
      可採。
五、綜上所述，原告所訴均無可採，本件原處分並無違誤，訴願
    決定予以維持，亦無不合，原告訴請撤銷（原告另請求撤銷
    帷幕外牆及室內游泳池等設備另予加價部分已包含於原處分
    內），為無理由，應予駁回。本件事證已臻明確，兩造其餘
    之陳述及舉證，不影響於本判決之判斷，爰不一一論列，併
    予敘明。
據上論結，本件原告之訴為無理由，依行政訴訟法第195條第1項
後段、第98條第3項前段、第218條、民事訴訟法第385條第1項前
段，判決如主文。
中    華    民    國    95    年    6     月    1     日
                 第二庭審判長法  官  莊  金  昌
                             法  官  許  武  峰
                             法  官  林  金  本
以上正本證明與原本無異。
如不服本判決，應於判決送達後20日內向本院提出上訴書狀，其
未表明上訴理由者，應於提起上訴後20日內向本院提出上訴理由
書（須依對造人數附具繕本）；如於本判決宣示或公告後送達前
提起上訴者，應於判決送達後20日內補提上訴理由書（須附繕本
）。未表明上訴理由者，逕以裁定駁回。
提起上訴應預繳送達用雙掛號郵票390元（34元及5元郵票各10份
)。
中    華    民    國    95    年    6    月     2     日
                             書記官  邱  吉  雄


司法院資訊處製作；財團法人民間司法改革基金會備份。
